【裁判字號】    92,台上,4289
【裁判日期】    920807
【裁判案由】    違反毒品危害防制條例
【裁判全文】
最高法院刑事判決                              九十二年度台上字第四二八九號
    上  訴  人  乙○○
                甲○○
右上訴人等因違反毒品危害防制條例案件，不服台灣高等法院中華民國九十二年四月
二十二日第二審判決（九十二年度上訴字第一八八號，起訴案號：台灣桃園地方法院
檢察署九十年度偵字第一四一三九號），提起上訴，本院判決如左：
    主  文
上訴駁回。
    理  由
按刑事訴訟法第三百七十七條規定：上訴於第三審法院，非以判決違背法令為理由，
不得為之。是提起第三審上訴，應以原判決違背法令為理由，係屬法定要件。如果上
訴理由狀並未依據卷內訴訟資料，具體指摘原判決不適用何種法則或如何適用不當，
或所指摘原判決違法情事，顯與法律規定得為第三審上訴理由之違法情形，不相適合
時，均應認其上訴為違背法律上之程式，予以駁回。本件原判決認定上訴人乙○○、
甲○○明知甲基安非他命及ＭＤＭＡ等係毒品危害防制條例所列之第二級毒品，並為
行政院公告之管制進出口物品，不得運輸入境。乃於民國九十年八月初，與綽號「小
黑」之成年男子共同謀議，由綽號「小黑」支付新台幣十五萬元報酬，由乙○○、甲
○○平分，共赴印尼運輸及私運管制物品入境台灣地區，並由「小黑」提供長榮航空
股份有限公司「台北｜雅加達」之來回機票二份及美鈔二萬元旅費，上訴人等遂於同
年八月二十四日，自桃園中正國際機場搭機赴印尼，同月二十七日上午八時許，由某
印尼華僑之成年男子綽號「張大哥」出面，以塑膠袋包裝含甲基安非他命及ＭＤＭＡ
之藥丸共計十三包在飯店內交付與上訴人等，二人即將該毒品互相以膠帶纏繞黏貼對
方身上，由乙○○夾帶九包、甲○○夾帶四包，再以外衣遮蔽，於當日晚間八時五十
分許搭乘長榮航空股份有限公司ＢＲ二三八號班機入境桃園中正國際機場第二航站大
廈。嗣乙○○於通關之際為警查獲，並扣得其所運輸之上開藥丸九包（含袋重共計一
千三百八十五公克），及其供運輸該毒品所用之膠帶一捆；甲○○見狀趁隙逃逸。嗣
甲○○得知已遭警追緝，始於同月三十一日，自行向警方投案，交出所運輸之上開藥
丸二包（共重四百四十三點九九公克，其餘二包業已丟棄而滅失）等情。因而撤銷第
一審之不當判決，改判仍論處其共同運輸第二級毒品罪刑。已綜核全部卷證資料，詳
加斟酌論斷，敘明其所憑之證據及認定之理由，而以上訴人否認犯罪所持之辯解為不
足採，予以指駁綦詳，俱有卷存之證據資料可資覆按。從形式上觀察，並無違背法令
之情形存在。查刑之量定乃法律賦予法院自由裁量之事項，倘於科刑時，已斟酌刑法
第五十七條所列各款事項，未逾越法定刑度，又未明顯濫用職權違背正義，即難謂違
法；而刑法上之共同正犯，雖應就全部犯罪結果負其責任，但科刑時仍應審酌刑法第
五十七條所列情狀，為各被告量刑輕重之標準，並非必須科以同一之刑。原判決審酌
上訴人等之犯罪動機、方法，情節輕重、運輸毒品數量、所生危害及犯後態度等一切
情狀，分別量處乙○○有期徒刑柒年陸月，甲○○有期徒刑柒年參月。乃其審判職權
之合法行使，並未逾越法律所規定之範圍，或濫用其權限，自不得指為違法。至刑法
第五十九條之得酌量減輕其刑者，必須犯罪另有特殊之原因與環境，在客觀上足以引
起一般同情，認為即予宣告法定最低度刑期猶嫌過重者，始有其適用。乙○○所稱：
其行為時年紀尚輕，為籌學費而犯罪、現已考上志仁高中夜補校；而甲○○所辯：因
其父服刑，甫退役，家有急用，故遭乙○○利用而犯罪云云，僅可為法定刑內從輕科
刑之標準，不得據為酌量減輕之理由，原判決未依刑法第五十九條酌減其刑，尤無違
法之處。上訴意旨置原判決上開明確論斷於不顧，對原審量刑之審判職權行使，任憑
己見，再事爭執，漫指原判決違法，要非適法之第三審上訴理由。揆諸首開說明，其
上訴為違背法律上之程式，應予駁回。
據上論結，應依刑事訴訟法第三百九十五條前段，判決如主文。
中      華      民      國    九十二    年      八      月      七      日
                              最高法院刑事第四庭
                                  審判長法官  紀  俊  乾
                                        法官  黃  正  興
                                        法官  劉  介  民
                                        法官  陳  東  誥
                                        法官  林  開  任
      右正本證明與原本無異
                                              書  記  官
中      華      民      國    九十二    年      八      月     十一     日
                                                                       ：


司法院資訊處製作；財團法人民間司法改革基金會備份。
